臺灣士林地方法院民事裁定
110年度重訴字第359號
原      告  建台水泥股份有限公司

法定代理人  陳德信
訴訟代理人  陳麗雯律師
被      告  三禾資產管理股份有限公司

法定代理人  練台生
被      告  法務部行政執行署高雄分署

法定代理人  張雍制
上列當事人間塗銷不動產所有權移轉登記等事件，本院裁定如下
：
    主  文
本件移送臺灣橋頭地方法院。
    理  由
一、原告法定代理人原為廖志偉，於民國110年7月22日變更為陳
    德信，有高雄市政府110年7月22日高市府經商公字第110527
    46900號函為憑（見本院卷第184頁）；又被告法務部行政執
    行署高雄分署之法定代理人原為葉自強，嗣變更為張雍制，
    有法務部110年8月13日法令字第11008517500號令為憑（見
    本院卷第256頁），並經其等具狀聲明承受訴訟，均核無不
    合，應予准許。
二、按訴訟之全部或一部，法院認為無管轄權者，依原告聲請或
    依職權以裁定移送於其管轄法院，民事訴法第28條第1項定
    有明文。次按其他因不動產涉訟者，得由不動產所在地之法
    院管轄；共同訴訟之被告數人，其住所不在一法院管轄區域
    內者，各該住所地之法院俱有管轄權，但依第4條至第19條
    規定有共同管轄法院者，由該法院管轄，同法第10條第2項
    、第20條分別定有明文。又民事訴訟法第10條第2項所謂其
    他因不動產涉訟，係指因不動產之物權或其分割或經界以外
    ，與不動產有關之一切事項涉訟者而言（最高法院101年度
    台抗字第624號、104年度台抗字第538號裁定意旨參照）。
三、經查：
（一）本件原告起訴主張其所有高雄市○○區○○段0○000○0000○000
      ○0○000○000地號土地（下稱系爭土地）及其他同地段土地
      共計55筆（下與系爭土地合稱系爭55筆土地），計畫辦理
      重劃作業，嗣被告三禾資產管理股份有限公司（下稱三禾
      公司）以其對原告之債權向法院聲請拍賣系爭55筆土地，
      原告為避免影響重劃作業，於民國105年5月10日與被告簽
      署協議書，約定由被告三禾公司主導系爭55筆土地之重劃
      作業，並於重劃完成前被告不聲請法院拍賣土地（下稱系
      爭協議書），詎被告三禾公司惡意違反系爭協議書，建議
      被告法務部行政執行署高雄分署（下稱行政執行署高雄分
      署）拍賣系爭土地，並自行低價承受系爭土地，況被告行
      政執行署高雄分署不顧系爭土地位於系爭55筆土地之出入
      口，仍配合被告三禾公司認定其聲請拍賣系爭土地，已逾
      越裁量權，並與商業土地買賣之經驗法則相違，乃瀆職、
      圖利他人之行為，爰依民法第72條、第111條、第113條規
      定提起本訴，並聲明：⒈確認被告三禾公司就被告行政執
      行署高雄分署103年度地稅執特專字第50679號行政執行事
      件就系爭土地於107年6月5日拍賣承受行為無效；⒉被告三
      禾公司於107年8月16日就系爭土地以拍賣為登記原因所為
      所有權移轉之物權行為應予撤銷；⒊被告三禾公司就系爭
      土地於107年8月23日經楠梓地政事務所以拍賣為原因所為
      之所有權移轉登記應予塗銷，並回復登記為原告所有。是
      本件自屬不動產物權以外之其他因不動產涉訟之事件，應
      有民事訴訟法第10條第2項規定之適用，即系爭土地所在
      地即臺灣橋頭地方法院為管轄法院。
（二）又被告三禾公司之主事務所地設於臺北市內湖區，與被告
      行政執行署高雄分署之機關所在地位於高雄市苓雅區，不
      在同一法院管轄區域內，是依民事訴訟法第20條但書規定
      ，應由共同管轄法院即系爭土地所在地法院臺灣橋頭地方
      法院管轄之。
（三）至原告雖主張原告與被告三禾公司間有刑事詐欺案件現由
      臺灣士林地方檢察署偵辦，且被告三禾公司之主營業所地
      亦在本院轄區，較至高雄應訴便利云云，然刑事偵查案件
      對於管轄權之認定與民事事件本有不同，自不拘束本院。
      是本件訴訟應由臺灣橋頭地方法院管轄，茲原告向無管轄
      權之本院起訴，顯係違誤，應依職權將本件移送於該管轄
      法院。
四、爰裁定如主文。
中　　華　　民　　國　　110 　年　　11　　月　　24　　日
                  民事第二庭  法　官  蔡子琪
以上正本係照原本作成。
如對本裁定抗告，應於裁定送達後10日內向本院提出抗告狀，並
繳納抗告費新臺幣1,000 元。
中　　華　　民　　國　　110 　年　　11　　月　　24　　日
                              書記官　簡吟倫